【裁判字號】    95,勞訴,83
【裁判日期】    950824
【裁判案由】    侵權行為損害賠償
【裁判全文】
臺灣臺北地方法院民事判決              95年度勞訴字第83號
原      告  甲○○
訴訟代理人  陳中柱律師
被      告  都美食品有限公司
法定代理人  乙○○
上列當事人間請求侵權行為損害賠償事件，本院於民國95年7月
24日言詞辯論終結，判決如下：
    主  文
被告應給付原告新台幣壹佰零陸萬伍仟零壹拾伍元，及自民國九
十五年四月七日起至清償日止按年息百分之五計算之利息。
訴訟費用由被告負擔。
本判決於原告以新台幣拾伍萬伍仟元供擔保後，得假執行。
    事實及理由
一、原告起訴主張：其為訴外人何寶川之配偶，何寶川生於民國
    41年4月23日，生前自87年8月12日起係被告所僱用之員工，
    被告為僱用5人以上之公司、行號，依勞工保險條例第6條第
    1項第2款規定，被告應於何寶川之到職日將其列為強制保險
    之被保險人投保勞工保險，而未為其投保，而何寶川於94年
    6月27日上午8時5分許，騎乘腳踏車赴被告公司上班途中，
    在台北縣中和市○○路47號遭訴外人周志宏駕駛之車號J6V-
    806號重機車撞及造成死亡。被告未於何寶川到職當日申報
    其參加勞工保險，致原告無法依勞工保險條例第64條規定，
    領取月投薪資40個月遺囑津貼及5個月喪葬費，是被告違反
    保護他人之法律，致生損害於他人，依民法第184條、勞工
    保險條例第72條第1項規定，自應負賠償責任。何寶川生前
    任職被告公司，每月領得之薪資為新台幣（下同）23,000元
    至24,500元，其死亡前6個月之平均工資為23,667元，是原
    告得領取之上開遺囑津貼及喪葬費給付為1,065,015元（23,
    667×45＝1,065,015），爰依法提起本件訴訟等語。並聲明
    ：(一)被告應給付原告1,065,015元，及自起訴狀繕本送達翌
    日起至清償日止按年息5%計算之利息。(二)願供擔保，請准宣
    告假執行。
二、原告主張之事實，業據其提出戶籍謄本、台北縣政府警察局
    道路交通事故證明書、臺灣板橋地方法院檢察署相驗屍體證
    明書、存摺節本等件為證。被告公司法定代理人乙○○於言
    詞辯論期日到場，就上開事實為自認，自應認原告之主張為
    真實。
三、按凡年滿15歲以上，60歲以下之受僱於僱用5人以上公司、
    行號之勞工，應以其雇主或所屬團體或所屬機構為投保單位
    ，全部參加勞工保險為被保險人；被保險人因職業傷害或罹
    患職業病而致死亡者，不論其保險年資，除按其平均月投保
    薪資，1次發給喪葬津貼五個月外，遺有配偶、子女及父母
    、祖父母或專受其扶養之孫子女及兄弟、姊妹者，並給與遺
    屬津貼40個月；投保單位不依本條例之規定辦理保險手續者
    ，按自僱用之日起，至參加保險之日止應負擔之保險費金額
    ，處以2倍罰鍰。勞工因此所受之損失，並應由投保單位依
    本條例規定之給付標準賠償之，勞工保險條例第6條第1項第
    2款、第64條、第72條第1項分別定有明文，由此可知，勞工
    保險條例為保護他人之法律。查被告未為何寶川投保勞工保
    險，致原告受有無法領取上開遺囑津貼及喪葬費給付共計
    1,065,015元，自屬違反保護他人之法律，依上開規定，自
    應賠償原告上開損失，從而原告依民法第184條、勞工保險
    條例第64條、第72條第1項規定，訴請被告給付1,065,015元
    ，及自起訴狀繕本送達翌日即95年4月7日起至清償日止按年
    息5%計算之利息，為有理由，應予准許。
四、假執行之宣告：原告陳明願供擔保請為宣告假執行，經核與
    規定相符，爰酌定相當之擔保金額予以宣告。
五、結論：本件原告之訴為有理由，爰依民事訴訟法第78條、第
    390條第2項，判決如主文。
中    華    民    國    95    年    8     月    24    日
                    勞工法庭    法  官  曾啟謀
以上正本，係照原本作成。
如對本判決上訴，須於判決送達後20日內向本院提出上訴狀
中    華    民    國    95    年    8     月    24    日
                                書記官  王月伶


司法院資訊處製作；財團法人民間司法改革基金會備份。
